臺灣板橋地方法院刑事判決　　　　　　　　　　　　　九十年度訴字第二一一九號
　　公　訴　人　臺灣板橋地方法院檢察署檢察官
　　被　　　告　戊○○　男二十.
　　指定辯護人　甲○公設辯護人　吳天明
右被告因違反毒品危害防制條例等案件，經檢察官提起公訴（九十年度偵字第一三○
一一號）審理，甲○判決如左：
    主  文
戊○○意圖供行使之用，而收集偽造之通用紙幣，累犯，處有期徒刑參年貳月。扣案
偽造之面額新臺幣壹仟元通用紙幣柒拾貳張均沒收之。
其餘被訴販賣第二級毒品【安非他命】、持有第二級毒品【大麻】部分，均無罪。
    事  實
一、戊○○前於民國八十五年間，因違反麻醉藥品管理條例案件，經甲○判處有期徒
    刑七月（案號：八十六年度易緝字第二二四號），於八十八年五月六日執行完畢
    ；復於八十九年間，因妨害兵役案件，經甲○判處有期徒刑七月（案號：八十九
    年度易字第二五四七號），褫奪公權一年，甫於九十年七月四日執行完畢（均構
    成累犯）。詎戊○○仍不知悔悟，竟意圖供行使之用，於九十年七日三十一日晚
    上八時許，在臺北縣板橋市○○路附近，以新臺幣（下同）一萬元代價向年籍姓
    名不詳綽號「阿條」之成年男子，購買七萬二千元偽造新臺幣一千元鈔券計七十
    二張而收集之。嗣於同年八月二日凌晨三時許，在臺北縣板橋市○○路二六八號
    亞哥汽車旅館二○七號房內，於戊○○身上查獲其所有上開一千元鈔券七十二張
    ，因悉上情。
二、案經臺北縣政府警察局（即改制前之臺北縣警察局）板橋分局移由臺灣板橋地方
    法院檢察署檢察官偵查起訴。
    理  由
甲、有罪部分：
一、訊據被告戊○○坦承右揭犯行不諱，復有扣案偽造之新臺幣一千元鈔券七十二張
    可佐，該扣案之鈔券經甲○送由內政部警政署刑事警察局鑑驗結果：其上之水印
    與套印與樣張均不相符，研判均係偽造，有該局九十一年二月四日刑鑑字第○九
    一○二四二一二八號鑑驗通知書在卷可稽，是被告就此所為自白，核與事實相符
    ，應堪採信，本案事證明確，被告犯行，足以認定。
二、被告戊○○意圖供行使之用，向『阿條』購買而收集一千元偽造新臺幣之通用紙
    幣計七十二張，核其所為，係犯刑法第一百九十六條第一項之意圖供行使之用而
    收集偽造之通用紙幣罪。又被告有如事實欄所示前科，並經執行完畢，有臺灣高
    等法院檢察署刑案紀錄簡覆表在卷可按，是其於執行完畢後五年內，再犯有期徒
    刑以上之本罪，為累犯，應依刑法第四十七條規定加重其刑。爰審酌被告收集偽
    鈔意圖矇混真鈔使用之犯罪動機及目的、所用手段、侵害國家貨幣流通之正確性
    ，及其於犯罪後坦承犯行之態度等一切情狀，量處如主文所示之刑。扣案偽造之
    面額新臺幣一千元通用紙幣七十二張，不問屬於犯人與否，均應依刑法第二百條
    之規定宣告沒收之。
乙、無罪部分：
一、公訴意旨另以戊○○基於意圖營利之概括犯意，連續於民國九十年八月一日上午
    約八、九時，下午三時許及晚上十時許，三次在臺北縣三重市信義公園附近，以
    一公克一千元之價格，販賣第二級毒品安非他命予真實姓名不詳、綽號「乩童」
    之人牟利；嗣於同年八月二日凌晨三時許，在臺北縣板橋市○○路二六八號亞哥
    汽車旅館二○七號房，為警查獲，並扣得戊○○所有之安非他命淨重共一二二．
    三五公克、電子磅秤一個、吸食器一個。又戊○○明知大麻為第二級毒品，仍自
    不詳時間、地點起持有，嗣於上開時間、地點，為警查獲，並扣得第二級毒品大
    麻○、九公克等，因認被告涉犯毒品危害防制條例第四條第二項之販賣第二級毒
    品（安非他命）罪嫌、同條例第十一條第二項之持有第二級毒品（大麻）罪嫌云
    云。
二、按犯罪事實應依證據認定之，無證據不得推定其犯罪事實。又不能證明被告犯罪
    者，應諭知無罪之判決，為刑事訴訟法第一百五十四條、第三百零一條第一項所
    明定。又認定不利被告之事實，須依積極證據，苟積極證據不足為不利於被告事
    實之認定時，即應為有利於被告之認定，更不必有何有利之證據；事實之認定，
    應憑證據，如未能發現相當證據，或證據不足證明，自不能以推測或擬制之方法
    ，以為裁判之基礎。
三、公訴認被告涉犯右揭罪嫌，無非係以：
    (一)、右揭犯罪事實，業據被告戊○○於警局初訊及偵查中坦承不諱；
    (二)、並有其所有之安非他命淨重共一二二．三五公克、電子磅秤一個、吸食器一
        個及第二級毒品大麻○、九公克扣案等為其論據。
四、訊據被告戊○○堅詞否認右揭販賣第二級毒品安非他命、持有第二級毒品大麻【
    此部分於甲○九十一年六月二十一日訊問時，起先則有為自白，後則為之否認】
    之犯行，辯稱並未販賣安非他命，亦未持有大麻，扣案之安非他命等並非其所有
    ，而係丙○○（冒名丁○○）的，去亞哥時他們已經在那邊，五人一起被查獲，
    辛○○叫我承認，只有我一人被羈押等云云。甲○經查：
    (一)、被告之自白，須非出於強暴、脅迫、利誘、詐欺或其他不正之方法，且與事
        實相符者，始得採為證據；又被告之自白僅係關聯證據之參考，並非證據之
        本身，此為認知證據能力暨證據價值所為當然解釋，換言之，即屬證據採酌
        之不變法則。自白在吾國刑事證據章節中，雖揭示自白在合法情況下所為者
        ，得為證據，易言之，該自白以非出於強脅或其他不正方法所取得，並與事
        實相符者，得為證據（即任意性自白之證據法則），而共同被告於其餘被告
        而言，基於證人資格地位之證詞，雖得為證據，乍視之，或認係為證據本身
        ，惟仍屬證據關聯性之參考，亦即補強證據之證明力，此與證據證明力之判
        斷其法律上證言之程度者等量齊觀，刑事訴訟法第一百五十六條第二項之立
        法精神即本乎此旨。按審理事實之法院於證人（含共同被告之供述）之陳述
        有部分前後不符或相互間有所歧異之際，究竟何者為可採抑或不可採，法院
        仍應本乎自由心證予以斟酌衡量，俾作合理進而兼及合情之綜合比較，判斷
        定其取捨，非謂一有不符或矛盾，即應認其全部不可信，若其取捨判斷，仍
        然無從認為確實有違日常客觀之經驗法則，自不得指為違背法令，此乃刑事
        訴訟法第一百五十五條第一項法院就證據證明力所為之判斷準則，對照同法
        第一百五十六條第二項法院調查自白證據，乃係基於發現實質真實之本質，
        二者乃相輔相成，換言之，為刑事證據裁判主義之本旨。
    (二)、被告供稱：「我於九十年八月二日凌晨三時五分許，在亞哥汽車旅館二○七
        號房內跟丁○○、乙○○、己○○、辛○○一起被查獲海洛因、安非他命‧
        ‧‧千元偽鈔七十二張等；該房間是乙○○承租，我係於九十年八月二日一
        時三十分左右，打電話給丁○○，並問他在哪裡，表示借地方洗澡休息，‧
        ‧大概十分鐘就到了；警方查獲之物都是我所有，毒品、磅秤、偽鈔都是三
        天前‧‧我在十八時許，打他的行動電話約他出來；賣出三次，每一公克一
        千元；賣給外號叫乩童，大約二十五、六歲，只知道住三重一帶，都是他主
        動打電話給我，第一次‧‧‧、第二次‧‧‧、第三次‧‧‧都在三重信義
        公園，金額數量都是每次一公克、一千元；當時到旅館時，只有乙○○、丁○○在場，另二人稍後到場；完全不認識另二人」（見九十年八月二日警訊
        筆錄）等語，就此以觀，被告戊○○已有自白販賣之情，先可確信。復稱：
        「（警訊筆錄實在嗎？）看過，不實在，除了賣給乩童那一段不實在外，其
        餘都實在‧‧‧（在警訊筆錄所言，安、海、大麻、偽鈔都是你的？）是，
        都是我向他拿的」（見九十年八月二日偵查筆錄）等語，由此可悉，被告有
        購得該毒品等物，或亦可明悉，然查扣物究係該房間內何處查獲，偵查中亦
        未見詳悉。被告另稱：「（八月二日凌晨三點在亞哥旅館被查獲證物等有何
        意見？）都不是我的，是綽號阿條的；（警訊說這些毒品都是你向阿條拿？
        ）是他放我這，我只發一萬元向他買假鈔；‧‧‧（阿條人在哪？）臨檢之
        前，他就離開了；‧‧‧（八月一日共賣幾次？）沒有賣，警訊時所講均不
        實在」（見九十年八月八日偵查筆錄）等語。因此，先此以觀，仍未見有為
        任何之坦承犯行。又被告於九十年八月九日經檢察官指揮臺北縣警察局板橋
        分局員警帶同前往追查贓證物品、共犯後，於警訊稱：「（你於本分局所製
        作之第一次、二次筆錄所言是否實在？）均實在；（你所販賣給乩童男子該
        男子真實姓名為何？）他叫庚○○；（提示口卡）是的，沒錯‧‧‧‧（見
        九十年八月九日警訊筆錄）」等語，再而，又稱：「（你說賣給乩童叫庚○○？）是的；（共賣幾次？）三次‧‧‧」（見九十年八月九日偵查筆錄）
        」等語，就此觀之，可以確信該自白仍係止於被告本身跳躍式陳述而已，因
        之，得以知悉者，被告自警訊、偵查前後訊問所得是否販賣、持有情形之結
        論，仍呈現不一致，故是否與事實相符，仍應詳究。尤以公訴人於偵查訊問
        知悉所陳乩童為庚○○後，仍未見查訊比對該廖某供述，以明究竟，即予起
        訴，仍屬率斷，此一嚴格進入犯罪構成要件之證據，應由公訴人盡其舉實之
        責，雖法院有就被告有利、不利一律注意，然基於舉證基礎法院仍非可輕以
        開啟，故被告警、偵訊中供述對照以觀，警訊訊問結論已進入偵查訊問之答
        覆內容，則警偵訊問前後間，顯然存在完全不能相容之供述。若採如上第二
        次警訊片段供述，或有明確無瑕之自白犯罪，公訴人或係以認為警訊中業據
        坦承犯行。然被告該警訊所為自白，在偵查中即為本身供述加以撼動，是已
        欠缺任何之補強存在。
    (三)、又被告復供稱以：「（九十一年八月二日凌晨為何去雅哥汽車旅館？）我打
        電話給丙○○，想找他聊天，我坐計程車去。我到時看到他們《被查獲的那
        些人五個人》在裡面，我與丙○○聊天，我也只認識丙○○、他女友【指乙○○】我看過一、二次而已。在庭這兩個人【指證人儲、陳】我不認識。我
        沒有與他們【儲、陳】交談，我去時他們並無吸安非他命，我也無看到有吸
        食過的任何東西，我到不到十分鐘警察就來臨檢。我沒有注意其他，因我只
        認識丙○○與他女友，我知床上有躺一個人我不知道是誰。在我身上查獲七
        十二張千元偽鈔，除此之外，在我身上並無查獲到其他的。（為何拿偽鈔？
        ）本來是想要使用，但尚未使用，要買吃的。拿到偽鈔不到半天，在板橋雙
        十路，向阿條買的，一萬元買的。是被關回來後壹個叫阿成的人在泡沫紅茶
        介紹認識的。（另查獲何物？）吸食器、安非他命，有壹個袋子，小小的提
        袋，在廁所查獲的。警察來時，我人站在一邊，要我們將身上的東西拿出來
        ，待我拿出來時他們還不知道是偽鈔，等到在汽車旅館碰到水時始知，放在
        桌上無意碰到水的。有些警察戒護著我們，有些警察去搜廁所、房間、其他
        部分。在房間裡面還搜出一磅秤，在裝衣服的袋子裡面，丙○○的，吸食器
        也是在廁所查獲的。大麻一樣也是在放安非他命的袋子裡查獲的。（對證人
        等人所言有何意見？提示並告以要旨）無意見，事實如此。（見甲○九十一
        年九月二日訊問筆錄）」等語，就被告於甲○所供查獲經過詳情，與證人己○○、辛○○於甲○隔離訊問【詳如後述】時之證述相符。
    (四)、同時為警查獲之犯罪嫌疑人即證人丙○○（冒名丁○○）供稱：「我是在九
        十年八月二日凌晨三時五分許，在臺北縣板橋市○○路亞哥汽車旅館二○七
        號房間內為警查獲，警方查獲到安非他命、海洛因‧‧‧等，總價值不知道
        ；警方所查獲之毒品及偽鈔是戊○○的，該房間是我女朋友承租的；該房間
        有乙○○、己○○、丁○○【按：即丙○○，應係贅文】、戊○○、辛○○
        ，都是我的朋友；警方是在二○七號房間的廁所垃圾桶查獲到毒品以及偽鈔
        的；當時大約零時二十分許，我和女友乙○○在房間內睡覺，大約一點時，
        戊○○打電話來給我要找我說話，小儲【即辛○○】大約一時三十分左右，
        小儲、己○○也打電話來說他們到了，我就開門讓他進來，後來警方就到達
        現場，當場查獲到毒品及偽鈔；我知道戊○○有帶毒品、偽鈔，是在警方查
        獲之後，‧‧‧；我從來沒有施用毒品【甲○按：徐某於八十四年間即已有
        違反麻醉藥品管理條例、毒品等案件】（見九十年八月二日警訊筆錄）」等
        語，故就丙○○所陳，除其本身與女友乙○○外，究係何人先進入該旅館內
        時間，仍無從確信，亦均未說明該等查扣物查獲之詳細所在，究係被告身上
        或其他房間處所？因此，就證人丙○○在冒名狀態下，其有無販賣之風險顯
        然可為之轉嫁？故其於警訊中證述以查扣物為被告所有，在無何補強下，仍
        難為被告戊○○不利之認定。尤其關於丙○○冒名部分，經甲○向原查獲之
        臺北縣警察局板橋分局調取原拍攝照片【該分局九十一年六月三十日北警板
        刑字第○九一○○一八八七八號函參照】，並傳喚被冒名之丁○○到庭證述
        在卷（見甲○九十一年八月十四日訊問筆錄），另被冒名者丁○○經原查獲
        機關移送臺灣士林地方法院檢察署檢察官偵查結果亦認為確係為丙○○所冒
        名（見該署九十年度毒偵字第一六七六號不起訴處分書）。故丙○○所陳，
        自應無條件之排除於認定被告犯罪證據之外。
    (五)、證人辛○○陳稱：「我於九十年八月二日凌晨三時五分許，在板橋環河路亞
        哥汽車旅館二○七號房間內，被警方查獲；在二○七號房間內，共查獲安非
        他命、‧‧‧總價值不知道；當時在場有乙○○、己○○、丁○○、戊○○
        ；警方查獲之毒品及偽鈔是戊○○帶去的，該房間是乙○○所承租的；我不
        知道戊○○有帶毒品及偽鈔，是警方搜索到後，才承認是他自己帶來的；我
        不認識戊○○‧‧；（見九十年八月二日警訊筆錄）」等語，因之，現場共
        有五人為警方查獲，與被告戊○○供述相符，並無疑問，而證人辛○○所陳
        者，僅係聽聞被告戊○○之自白後所為之陳述，並非本身親身見聞所得，則
        證人辛○○所為證言仍存疑義。另於甲○證稱：「（在庭之證人己○○？）
        阿棧，己○○。（被告？）在雅哥汽車旅館一起被查獲。何時知被告姓名？
        看到傳票時還不知要出什麼庭，知道被告叫什麼名字。今天我才知道他叫戊○○。（在庭之人【指丁○○】？）《證人回頭看看》這個喔？後（笑答）
        不知，低頭稱丁○○。這個人我不認識。（丁○○？）那天乙○○，我乾妹
        ，朋友，我不認識，但我知道他，與我在汽車旅館的人叫丙○○，我後來看
        到丙○○被查獲，新聞也稱是高氏夫婦，交保在外。（九十一年八月二日凌
        晨到雅哥汽車旅館？）我是去找乙○○，開車去，我和阿棧一起去，阿棧找
        我有事，剛好我要找乙○○，我對阿棧說要去找乙○○，去時看到證人乙○○、丙○○、還有另一人，我不認識，後來我起來之後，知道他先走，他沒
        有被查獲，到時我很累，丙○○要出去，但他怕我將乙○○帶走，所以也就
        沒有出去，等我醒來時警察站在我前面，當時有我、阿棧、丙○○、乙○○
        、被告等五人被查獲。被告我並不認識，丙○○認識，後來警察來了之後，
        比較老的年紀比較大的那個人不見了。警察對我們說前面還有一輛車沒抓到
        跑了。‧‧‧我知道丙○○用丁○○名。（查獲物？）安非他命、偽鈔，瓶
        子，都是從廁所裡拿出來的，偽鈔好像是在被告身上查獲的，警察來後我醒
        來之後才開始搜房間的。警察在被告身上拿出偽鈔時，還打被告胸部一拳，
        所以我印象比較深刻。我無法確定毒品、偽鈔哪一個先後查獲到的。（到旅
        館後多久警察來？）一個多小時吧，因我有睡著。我去時並沒有看到被告。
        」（見甲○九十一年九月二日訊問筆錄）等語，顯然的，有一人為不詳姓名
        而未為警方逮捕之人存在，此稽之被告所陳仍有一人情形，已屬相符。
    (六)、再者，證人己○○證稱：「我和辛○○去找乙○○和丁○○，大約凌晨二十
        分許至三時許之間到達，現場尚有戊○○，是到場之後才認識的，現場查扣
        物是戊○○帶來的；我只是陪朋友阿光過來，我對現場並不知情，我和戊○○只是初識（見九十年八月二日第一次警訊筆錄）」等語，所陳係被告戊○○帶去，究係依據何項證據而陳係陳某帶去，殊值懷疑？復稱：「（警方在
        現場查獲之偽鈔計七十二張，該物品是否為你所有的或者知道為何人的？）
        不是我所有的，我也不知道是誰的；認識丁○○、乙○○、辛○○三人，是
        朋友關係，戊○○不認識（見九十年八月二日第二次警訊筆錄）」等語，則
        其先以該物係被告戊○○攜帶前往，後以不知道究係何人所有？又僅被告戊○○為其所不認識之人？其證言顯然不能作為被告戊○○有販賣、持有毒品
之證據。況於甲○證稱：「（九十年八月二日凌晨到環河路雅哥汽車旅館去
        ？）因辛○○要載我回去，我原本在朋友（中和那邊的），不知辛○○打電
        話給我或我打電話給他叫他來朋友處載我，我問他要否過來？若方便的話載
        我回去萬華，我坐上他車時有人打電話過來儲講電話講一講就說他要去朋友
        那邊，我坐車跟著去，去汽車旅館，去到那邊遇到一男一女，停車停好後上
        樓上看到，兩人我都不認識，後來，多久時間我忘了『十三』才來，儲與該
        一男一女談一談，講多久我忘了，說很累想休息，汽車旅館有一個房間，到
        最後一男一女、戊○○、辛○○、我共五人。沒多久警察自己敲門，門沒鎖
        ，開門進來，警察進來之前我坐在儲，他趴著，前面，警察進來搜到一包毒
        品，不知在何處搜到、偽鈔，只搜到此兩樣東西。我到時沒多久，一、二十
        分鐘吧，警察就來了。（除毒品、偽鈔外？）無。毒品是在汽車旅館房間搜
        到的，警察來時我就呆掉了，我想怎麼突然會有警察來。（對板橋分局函附
        照片有何意見？提示並告以要旨）就是那一男一女。‧‧‧」（見甲○九十
        一年九月二日訊問筆錄）等語，則就其警訊中所陳，與於甲○之證述而觀，
        關於查獲物所在，以及仍有被告所陳之他人等，再再難為被告不利之說明，
        亦無何疑問。
    (七)、證人丙○○（冒名丁○○）之女友乙○○陳稱以：「警方在我所住之旅館搜
        到海洛因‧‧‧；我於九十年八月二日一時左右跟我男友丁○○投宿亞哥汽
        車旅館二○七號房間，查獲之物係我們的朋友戊○○的，他大概一時三十分
        許，打電話給我男友表示沒有地方待，表示要過來我們的房間，電話掛掉後
        不久他就到了，所查獲之東西都是他帶來的；當時在場的還有我乾哥辛○○
        ，及他朋友己○○，他們大概二點快三點時到達，之前我乾哥是先打電話給
        我聊天，並問我在哪，過了十至二十分才到達（見九十年八月二日第一次警
        訊筆錄）」等語，復稱：「警方在我承租之二○七號房間內廁所垃圾桶查獲
        毒品‧‧‧以及偽鈔，均為戊○○所有；查獲我、己○○、辛○○、戊○○
        、丁○○等五人；與己○○、辛○○、戊○○、丁○○都認識，是朋友關係
        ；偽鈔是戊○○帶來的；我們五人均在睡覺」（見九十年八月二日第二次警
    訊筆錄）等語，稽此前後所為陳述以觀，查獲之物或可確定為被告戊○○之
        物品，然查獲斯時均在睡覺，其查獲實際所在為何？吳某並未明確陳述。
    (八)、因之被告戊○○固於警訊、偵查中供承於查獲地點毒品為其所有，然如前所
        述，查獲之扣案物查獲詳細處所，分經證人己○○、辛○○於甲○證述明確
        ，核與被告戊○○於所為供述相符，且仍有一名所稱之『較為年長者』參雜
        其中，據之，實無從認定該等扣案物即為被告戊○○所有，所以，被告如前
        所述之自白扣案物為其所有一節，基礎已經動搖，自非可為犯罪認定之依據
        。基上，證人己○○、辛○○、丙○○【冒名丁○○】、乙○○等四人於警
        訊中所陳，就查扣之物，固該多數人已有一致性指向為被告戊○○所有，然
        仍未有證據證明有為販賣之指述，蓋證據之是否可採，洵非以數學算術式加
        以計算者。因此，探究其等斯時警訊中，何以一致將該冒名之【丙○○】指
        陳為丁○○？公訴並未細究該等證言，因此，對照證人己○○、辛○○於甲○之證述，綜合加以判斷觀察，仍無得為被告戊○○有販賣安非他命、持有
        大麻之積極性證述。是於刑事證據判斷上，前述四名證人警訊所陳，即難為
        被告不利益之認定，換言之，該證言於證據之信用憑性層面，應該捨棄在證
        據價值判斷之外。
    (九)、另扣案之安非他命、小塑膠袋、吸食器等亦僅能證明被告有持有或施用之犯
        行，尚不足以認定被告有販賣之犯行【參照另案《甲○九十年度易字第二六
        ○一號判決》業已就此認為係被告供施用犯行之用，堪可確信】，況且，如
        前甲○查得，其是否被告所有，已為存疑，故查無明確證據，足以認定公訴
        所指其有販賣第二級毒品之行為為真實，自難憑前揭證人四人暨被告警訊、
        偵查中之供述，執為不利於被告之認定。蓋該等於明確性之有無已堪置疑，
        自應摒棄於不利被告認定之證據外，換言之，即無從通過證據之嚴格檢驗；
        更何況亦無何證據足認有販賣圖得利得之具體事證為憑。是就警方移送事實
        全部經過之於被告為不利，亦或仍屬懷疑而屬有利被告事證，仍應加以斟酌
        ，方無違刑事訴訟法第二條應就被告有利、不利事項併同注意之規定，因認
        如上被告、證人間所為供、證述，仍非確切，已具合理懷疑其供述之真實性
        。因之，被告所辯，或雖有疑，然仍非全無可採，因此，本於證據疑義利益
        歸屬法則，非得推虛為有罪認定之證據，換言之，即係刑事程序嚴格禁止推
        測之不變原則，更係嚴格證據主義精神之所繫，亦為刑事訴訟程序維繫人權
        之所必要。更且刑事被告並不負自證無罪之義務，否則，於被告「不自證明
        自己犯罪」之原則即生違背，故在別無積極證據之情形下，自難違反刑事訴
        訟法第一百五十四條之規定，推定被告有販賣第二級毒品安非他命、持有第
        二級毒品大麻之犯行。此外，復查無其他積極證據足資證明被告有公訴所指
        此一犯行，揆諸前揭，就此部分，自應為被告無罪之諭知。
據上論斷，應依刑事訴訟法第二百九十九條第一項前段、第三百零一條第一項前段，
刑法第一百九十六條第一項、第四十七條、第二百條，罰金罰鍰提高標準條例第一條
前段，判決如主文。
本案經檢察官賴惠慈到庭執行職務
中      華      民      國    九  十  一    年    十    月    十  四    日
                                  臺灣板橋地方法院刑事第六庭
                                          法  官  黎錦福
右正本證明與原本無異。
如不服本判決，應於判決送達後十日內，向甲○提出上訴書狀。
                                          書記官  戴尚榮
中      華      民      國    九  十  一    年    十    月    十  八    日
附錄本案論罪科刑法條全文：
刑法第一百九十六條
行使偽造、變造之通用貨幣、紙幣、銀行券或意圖供行使之用而收集或交付於人者，
處三年以上十年以下有期徒刑，得併科五千元以下罰金。
收受後方知為偽造、變造之通用貨幣、紙幣、銀行券，而仍行使或意圖供行使之用而
交付於人者，處五百元以下罰金。
第一項之未遂犯罰之。
